臺灣臺北地方法院刑事判決　　　　　　　 100年度易字第12號
公　訴　人　臺灣臺北地方法院檢察署檢察官
被　　　告　林玉樹
上列被告因毀棄損壞案件，經檢察官提起公訴（99年度偵字第15177號）
，本院判決如下：
    主  文
林玉樹犯毀損他人物品罪，處拘役拾日，如易科罰金，以新臺
幣壹仟元折算壹日，又犯毀損他人物品罪，處拘役拾伍日，如易
科罰金，以新臺幣壹仟元折算壹日。應執行拘役肆拾日，如易科
罰金，以新臺幣壹仟元折算壹日。
    犯罪事實
一、林玉樹與葉慶文係鄰居，林玉樹基於毀損犯意，先於民國九
    十九年五月三日上午十時七分，持木棍（未扣案）損壞葉慶
    文裝設於新北市○○區○○街二十二巷十七號一樓住處後門
    上方之監視器，並即持木棍、石塊（未扣案）重擊該屋後門
    ，致後門握把鬆脫，無法自門外持握把將門關閉，而不堪用
    ，均致生損害於葉慶文。林玉樹又基於毀損犯意，於同月十
    九日下午五時八分許，持長棍（未扣案）損壞葉慶文裝設於
    上開房屋後門上方之監視器，致生損害於葉慶文。
二、案經葉慶文訴由臺北縣政府警察局（改制後為新北市政府警
    察局）新店分局報告臺灣臺北地方法院檢察署檢察官偵查起
    訴。
    理    由
一、訊據被告林玉樹對於曾於前揭犯罪事實欄所載時間有碰及告
    訴人葉慶文前述地點之監視器一情固予承認，惟矢口否認有
    何毀損之情，辯稱僅撥開監視器而已，且並未毀損告訴人之
    門云云。經查，被告確有分於九十九年五月三日上午十時七
    分，持木棍損壞告訴人裝設於新北市○○區○○街二十二巷
    十七號一樓住處後門上方之監視器，另持木棍、石塊重擊該
    屋後門，致後門握把鬆脫，無法自門外持握把將門關閉，而
    不堪用，均致生損害於告訴人；復基於毀損犯意，於同月十
    九日下午五時八分許，持長棍損壞告訴人裝設於上開房屋後
    門上方之監視器，致生損害於告訴人一情，業據證人即告訴
    人葉慶文證述明確，復有監視器畫面翻拍照片七幀、監視器
    及後門毀損照片六幀在卷可稽，此情已足認定，被告辯稱並
    未毀損云云，並不足採。從而本件事證明確，被告犯行已足
    認定，其所辯並不足採。
二、核被告二次所為，均係犯刑法第三百五十四條之毀損罪。被
    告第一次毀損行為（九十九年五月三日之毀損行為），同時
    毀損告訴人之監視器及後門，為想像競合犯，應依刑法第五
    十五條之規定，從一重論處。被告所犯二次毀損行為間，犯
    意各別、行為互殊，應予分論併罰。爰審酌被告與告訴人為
    鄰居之關係、僅因細故不思理性處理問題，即為本件犯行，
    兼衡其犯罪之動機、目的、手段、告訴人所受損害等一切情
    狀，分別量處如主文所示之刑，併定其應執行之刑及易科罰
    金之折算標準，以資懲儆。又被告先後持以犯罪之木棍、石
    頭、長棍等語，並未扣案，復非義務沒收之物，本院認均尚
    無予以沒收之必要，附此敘明。
據上論斷，應依刑事訴訟法第二百九十九條第一項前段，刑法第
第三百五十四條、第五十五條、第四十一條第一項前段、第五十
一條第六款，刑法施行法第一條之一，判決如主文。
本案經檢察官張成業到庭執行職務
中    華    民    國   100    年    2     月    25    日
                  刑事第十四庭法  官     吳冠霆
以上正本證明與原本無異。
如不服本判決應於收受送達後10日內向本院提出上訴書狀，並應
敘述具體理由；其未敘述上訴理由者，應於上訴期間屆滿後20日
內向本院補提理由書（均須按他造當事人之人數附繕本）「切勿
逕送上級法院」。告訴人或被害人如對於本判決不服者，應具備
理由請求檢察官上訴，其上訴期間之計算係以檢察官收受判決正
本之日期為準。
                              書記官     王祥鑫
中    華    民    國   100    年    2     月    25    日
附錄法條：
中華民國刑法第354條
（毀損器物罪）
毀棄、損壞前二條以外之他人之物或致令不堪用，足以生損害於
公眾或他人者，處 2 年以下有期徒刑、拘役或 5 百元以下罰金